臺灣士林地方法院民事判決　　　　　　　 96年度訴字第346號
原　　　告　台北富邦商業銀行股份有限公司
法定代理人　甲○○
訴訟代理人　丁○○
被　　　告　丙○○
訴訟代理人　乙○○
上列當事人間請求清償信用卡消費款事件，於民國96年4月18 日
言詞辯論終結，本院判決如下：
    主      文
被告應給付原告新台幣陸拾陸萬參仟玖佰零捌元，及其中新台幣
陸拾貳萬伍仟參佰零玖元自民國九十六年三月十二日起至清償日
止，按年息百分之十九點六九計算之利息，暨自上述起息日起三
個月內，每月按新台幣貳仟元計算之違約金。
訴訟費用新台幣柒仟貳佰柒拾元由被告負擔。
    事實及理由
一、本件被告住所地非在本院轄區，原非屬本院轄區管轄之範圍
    ，惟兩造於信用卡約定條款第27條約定：「甲方及其連帶保
    証人不履行本約定條款致涉訟時，合意以台灣士林地方法院
    或台灣士林地方法院內湖簡易庭為第一審管轄法院」，依民
    事訴訟法第24條規定，本院有管轄權，合先敘明。
二、原告主張：被告於民國（下同）91年9 月2 日與原告前身富
    邦商業銀行股份有限公司（於94年1 月1 日與台北銀行合併
    ，合併後存續法人為台北銀行，名稱變更為台北富邦商業銀
    行股份有限公司，並概括承受消滅法人之權利義務）成立信
    用卡使用契約。依約被告領用系爭信用卡後，即得於各特約
    商店記帳消費，依信用卡約定條款第14條之約定，應於當期
    繳款截止日前向原告全部清償，或以循環信用方式繳付最低
    應繳金額，逾期清償者，除喪失期限利益外，應另行給付原
    告按年息19.69%計算之利息，暨自繳款截止翌日起計收3 個
    月之違約金。查被告自94年2 月1 日至95年4 月5 日止，於
    特約商店內消費簽帳，至96年2 月18日止，尚有新台幣（下
    同）663,908 元之消費帳款、費用及利息未支付，及其中62
    5,309 元部分按前述約定計算之利息、違約金未給付，迭經
    催告無效，爰提起本件訴訟，訴請被告給付上開金額，及其
    中625,309 元部分自96年3 月12日起，按上開利息暨違約金
    計算等情，並表示對被告所提出之分期方案無法接受。聲明
    ：請求判決如主文所示。
三、被告則辯稱：被告不爭執積欠原告信用卡消費款，惟被告確
    實有還款誠意，請求原告降息並同意分期清償，並請求與原
    告和解等語置辯，並聲明：原告之訴駁回。
四、查原告主張之事實，已據其提出與所述相符之信用卡申請書
    、約定條款、消費明細表等件影本為證，核屬相符，且為被
    告所不爭執，自堪信原告之主張為真實。又被告雖請求與原
    告和解，惟其希望月繳1000元利率降至0%，期數延長至240
    期以上，致未為原告接受，則仍應依法判決。
五、從而原告依信用卡使用契約之法律關係，請求被告給付663,
    908元，及其中625,309元自96年3月12 日起至清償日止，按
    年息19.69%計算之利息，暨自上述起息日起3 個月內，每月
    按2,000 元計算之違約金，為有理由，應予准許，並依職權
    確定被告應負擔之訴訟費用額（裁判費）為7,270元。
六、結論：原告之訴為有理由，依民事訴訟法第78條、第87條第
    1項，判決如主文。
中　　華　　民　　國　　96　　年　　4 　　月　　25　　日
                  民事第一庭  法  官  陳麗芬
以上正本證明與原本無異。
如對本判決上訴須於判決送達後20日內向本院提出上訴狀。
中　　華　　民　　國　　96　　年　　4 　　月　　27　　日
                              書記官  林宗勳
